臺灣士林地方法院刑事判決　　　　　　　100年度訴字第241號
公　訴　人　臺灣士林地方法院檢察署檢察官
被　　　告　張順發
上列被告因違反毒品危害防制條例案件，經檢察官提起公訴（10
0 年度毒偵字第1047號），被告於準備程序中就被訴事實為有罪
之陳述，經本院合議庭裁定依簡式審判程序審理，本院判決如下
：
    主    文
張順發施用第一級毒品，累犯，處有期徒刑柒月。
    犯罪事實
一、張順發前因施用毒品案件經臺灣臺北地方法院以88年度毒聲
    字第1162號裁定送觀察、勒戒後，因認有繼續施用毒品傾向
    ，復經同法院以88年度毒聲字第1616號裁定令入戒治處所施
    以強制戒治，嗣又經同法院以88年度毒聲字第3222號裁定停
    止戒治，所餘戒治期間付保護管束，其後該保護管束期滿，
    並經臺灣臺北地方法院檢察署檢察官以89年度戒毒偵字第21
    9 號為不起訴處分確定。張順發又於前開強制戒治執行完畢
    釋放後5 年後，因施用第一級毒品海洛因案件，經本院以96
    年度毒聲字第416 號裁定送觀察、勒戒後，因認有繼續施用
    毒品傾向，再經本院以96年度毒聲字第597 號裁定令入戒治
    處所施以強制戒治，嗣因強制戒治已逾6 個月，認已無繼續
    強制戒治之必要而於民國97年9 月12日釋放，並由臺灣士林
    地方法院檢察署檢察官以97年度戒毒偵字第93號為不起訴處
    分確定。張順發復於前開強制戒治執行完畢釋放後5 年內，
    因施用第一級毒品海洛因案件，經本院以98年度審簡字第10
    33號判決判處有期徒刑6 月確定，於99年11月19日執行完畢
    。詎張順發仍不知悛悔，更於前案強制戒治執行完畢後5 年
    內，另基於施用第一級毒品海洛因之犯意，於100 年4 月20
    日晚間某時許，在臺北市士林區○○○路○ 段114 號住處施
    用第一級毒品海洛因一次（起訴書誤載為「100 年4 月22日
    晚上6 時7 分許，為警採尿往前回溯5 日內某時，在不詳地
    點」），嗣因張順發為毒品列管人口，於100 年4 月22日晚
    上6 時7 分許，經警通知到警局採尿送驗，鑑驗結果呈嗎啡
    、可待因陽性反應，始悉上情。
二、案經臺北市政府警察局士林分局報告臺灣士林地方法院檢察
    署檢察官偵查起訴。
    理    由
一、訊據被告張順發對於在上開時間、地點以前揭方式施用第一
    級毒品海洛因一次之事實坦承不諱（見本院卷第39頁反面、
    第42頁及反面）；且其為警查獲時所採集之尿液經以氣相層
    析質譜儀法鑑定結果確呈嗎啡、可待因陽性反應，有應受尿
    液採驗人尿液檢體採集送驗紀錄表、臺灣尖端先進生技醫藥
    股份有限公司100 年5 月10日濫用藥物檢驗報告在卷可稽（
    見偵查卷第7 至10頁），可佐被告前開出於任意性之自白與
    事實相符，得採為認定事實之證據。又被告係於100 年4 月
    20日晚間，在臺北市士林區○○○路○ 段114 號住處施用第
    一級毒品海洛因乙節，業據其於本院審理中供述在卷，是起
    訴書所載有關被告施用毒品之時間、地點「100 年4 月22日
    晚上6 時7 分許，為警採尿往前回溯5 日內某時，在不詳地
    點」等節，應併予更正之。
二、又被告前因施用毒品案件經臺灣臺北地方法院以88年度毒聲
    字第1162號裁定送觀察、勒戒後，因認有繼續施用毒品傾向
    ，復經同法院以88年度毒聲字第1616號裁定令入戒治處所施
    以強制戒治，嗣又經同法院以88年度毒聲字第3222號裁定停
    止戒治，所餘戒治期間付保護管束，其後該保護管束期滿，
    並經臺灣臺北地方法院檢察署檢察官以89年度戒毒偵字第21
    9 號為不起訴處分確定；被告又於前開強制戒治執行完畢釋
    放後5 年後，因施用第一級毒品海洛因案件，經本院以96年
    度毒聲字第416 號裁定送觀察、勒戒後，因認有繼續施用毒
    品傾向，再經本院以96年度毒聲字第597 號裁定令入戒治處
    所施以強制戒治，嗣因強制戒治已逾6 個月，認已無繼續強
    制戒治之必要而於97年9 月12日釋放，並由臺灣士林地方法
    院檢察署檢察官以97年度戒毒偵字第93號為不起訴處分確定
    ；被告復於前開強制戒治執行完畢釋放後5 年內，因施用第
    一級毒品海洛因案件，經本院以98年度審簡字第1033號判決
    判處有期徒刑6 月確定，於99年11月19日執行完畢等情，有
    臺灣高等法院被告前案紀錄表在卷可稽，被告於前開強制戒
    治執行完畢釋放後5 年內，再犯施用毒品案件經判決執行，
    又犯本件。是本件事證明確，被告犯行已堪認定，應依法論
    科。
三、按海洛因係屬毒品危害防制條例第2 條第2 項第1 款所規定
    之第一級毒品，是核被告所為係犯同條例第10條第1 項之施
    用第一級毒品罪，其持有海洛因係供自己施用，應為高度之
    施用毒品犯行所吸收，不另論罪；又被告有如事實欄所載犯
    罪科刑，甫於99年11月19日執行完畢，有上開前案紀錄表可
    稽，5 年以內故意再犯本件有期徒刑以上之罪，為累犯，依
    刑法第47條第1 項規定加重其刑。爰審酌被告前曾有多次毒
    品案件之前科紀錄，素行不端，猶不知悛悔，再犯本件，顯
    見上開判決、執行並未使其心生警惕，其施用足以導致精神
    障礙、性格異常，甚至造成生命危險之毒品，戕害一己之身
    體健康，惟犯罪後已坦承犯行，且現罹患肝臟腫瘤，健康情
    形不佳，有臺北市立聯合醫院陽明院區診斷證明書、臺北市
    立聯合醫院100 年11月2 日北市醫陽字第10033330100 號函
    所附病情說明單、本院100 年11月11日公務電話紀錄可參，
    暨其犯罪之動機、目的、手段等一切情狀，量處如主文所示
    之刑。
據上論斷，應依刑事訴訟法第273 條之1 、第299 條第1 項前段
，毒品危害防制條例第10條第1 項，刑法第11條前段、第47條第
1項 ，判決如主文。
本案經檢察官許恭仁到庭執行職務
中    華    民    國    100    年   11   月    30    日
                  刑事第九庭  法  官  黎惠萍
以上正本證明與原本無異。
如不服本判決，應於收受送達後10日內向本院提出上訴書狀，其
未敘述上訴理由者，應於上訴期間屆滿後20日內向本院補提理由
書狀（均須按他造當事人之人數附繕本）。「切勿逕送上級法院
」
                              書記官  蔡東晏
中    華    民    國    100    年   12  月     1    日
附錄本案論罪科刑法條全文
毒品危害防制條例第10條
施用第一級毒品者，處 6 月以上 5 年以下有期徒刑。
施用第二級毒品者，處 3 年以下有期徒刑。